臺灣宜蘭地方法院刑事判決　　　　　　　100年度訴字第385號
公　訴　人　臺灣宜蘭地方法院檢察署檢察官
被　　　告　陳朝裕
選任辯護人　李蒼棟律師
上列被告因毒品危害防制條例等案件，經檢察官提起公訴（100
年度偵字第2908、3199號），本院判決如下：
    主  文
陳朝裕犯如附表壹編號一至九所列之販賣第一級毒品罪共玖罪，
，俱為累犯，各處如附表壹編號一至九「罪名及宣告刑」欄所示
之刑。又犯如附表貳所列販賣第二級毒品罪，累犯，處如附表貳
「罪名及宣告刑」欄所示之刑。又犯如附表參編號一至二所列之
轉讓第一級毒品罪共貳罪，俱為累犯，各處如附表參編號一至二
「罪名及宣告刑」欄所示之刑。應執行有期徒刑拾捌年，販賣第
一級毒品及第二級毒品所得財物新臺幣壹萬柒仟元沒收之，如全
部或一部不能沒收時，以其財產抵償之；未扣案之門號0000
000000號行動電話手機壹具（含SIM卡壹張）沒收之，如
全部或一部不能沒收時，追徵其價額。
其餘被訴如附表肆所示轉讓第二級毒品予潘俊儒部分，均無罪。
    事  實
一、陳朝裕曾於民國98年間，因侵占案件，經本院以98年度簡字
    第779號判決判處有期徒刑三月確定，於99年6月23日入監服
    刑，嗣於99年7月13日易科罰金執行完畢，猶不知悔悟，明
    知海洛因、安非他命為毒品危害防制條例第二條第二項第一
    款、第二款規定所規定之第一級毒品及第二級毒品，不得非
    法販賣、轉讓，惟其竟仍分別為下列之犯行：
（一）陳朝裕意圖營利，基於販賣第一級毒品海洛因之犯意，以
      附表壹編號一所示之聯絡方式與潘學偉聯絡後，即於附表
      壹編號一所示之交易時間、交易地點，販賣如附表壹編號
      一「交易金額」欄所示金額之第一級毒品海洛因予潘學偉
      ，藉此以牟取利益，且因而取得如附表壹編號一「交易金
      額」欄內所示之販賣海洛因毒品所得財物。
（二）陳朝裕意圖營利，基於販賣第一級毒品海洛因之犯意，以
      附表壹編號二至三所示之聯絡方式與陳瑞傑、林資凱聯絡
      後，即於附表壹編號二至三所示之交易時間、交易地點，
      分別販賣如附表壹編號二至三「交易金額」欄所示金額之
      第一級毒品海洛因予陳瑞傑、林資凱，藉此以牟取利益，
      且因而分別取得如附表壹編號二至三「交易金額」欄內所
      示之販賣海洛因毒品所得財物。
（三）陳朝裕意圖營利，基於販賣第一級毒品海洛因之犯意，以
      附表壹編號四所示之聯絡方式與張銘志聯絡後，即於附表
      壹編號四所示之交易時間、交易地點，販賣如附表壹編號
      四「交易金額」欄所示金額之第一級毒品海洛因予張銘志
      ，藉此以牟取利益，且因而分別取得如附表壹編號四「交
      易金額」欄內所示之販賣海洛因毒品所得財物。
（四）陳朝裕意圖營利，基於販賣第一級毒品海洛因之犯意，以
      附表壹編號五至九所示之聯絡方式與謝緣誼聯絡後，即於
      附表壹編號五至九所示之交易時間、交易地點，分別販賣
      如附表壹編號五至九「交易金額」欄所示金額之第一級毒
      品海洛因予謝緣誼，藉此以牟取利益，且因而分別取得如
      附表壹編號五至九「交易金額」欄內所示之販賣海洛因毒
      品所得財物。
（五）陳朝裕意圖營利，基於販賣第二級毒品安非他命之犯意，
      以附表貳所示之聯絡方式與謝緣誼聯絡後，即於附表貳所
      示之交易時間、交易地點，分別販賣如附表貳「交易金額
      」欄所示金額之第二級毒品安非他命予謝緣誼，藉此以牟
      取利益，且因而分別取得如附表貳「交易金額」欄內所示
      之販賣安非他命毒品所得財物。
（六）陳朝裕基於轉讓第一級毒品海洛因之犯意，於附表參編號
      一至二所示之時、地，以附表參編號一至二所示之聯絡轉
      讓方式，二次轉讓交付如附表三「轉讓數量」欄所示數量
      （未達加重其刑標準—淨重五公克）之海洛因毒品予潘學
      偉。
    嗣經檢警向本院聲請核發通訊監察書，對陳朝裕所使用之行
    動電話0000000000號行動電話實施通訊監察後，
    始循線查獲上情。
三、案經宜蘭縣政府警察局移送臺灣宜蘭地方法院檢察署檢察官
    偵查起訴。
    理  由
甲、證據能力部分：
壹、按被告以外之人於審判外之言詞或書面陳述，除法律有規定
    者外，不得作為證據，刑事訴訟法第一百五十九條第一項定
    有明文。查證人潘學偉、陳瑞傑、林資凱、張銘志、謝緣誼
    、潘俊儒於警詢中之陳述，均屬於被告陳朝裕以外之人於審
    判外之陳述，被告並已否認渠等上開陳述之證據能力，且該
    等警詢之陳述亦不具刑事訴訟法第一百五十九條之二、第一
    百五十九條之三規定之要件，則參諸刑事訴訟法第一百五十
    九條第一項、第一百五十九條之二、第一百五十九條之三規
    定，上列證人於警詢中之陳述，均無證據能力。至於公訴人
    雖主張「應待傳喚證人於審理中作證後始可認定證人於警詢
    時之證詞是否有證據能力。」云云，惟查：刑事訴訟法第一
    百五十九條之二規定「被告以外之人於檢察事務官、司法警
    察官或司法警察調查中所為之陳述，與審判中不符時，其先
    前之陳述具有較可信之特別情況，且為證明犯罪事實存否所
    必要者，得為證據。」，其所謂「具有較可信之特別情況」
    （即學理上所稱之「特信性」），係指其先前之陳述，從當
    時客觀環境或條件等情況加以觀察，認係在較為可信為真實
    之特別情況下所為，例如被告以外之人出於自然之發言、臨
    終前之陳述，或違反自己利益之陳述等特別情形（蓋被告以
    外之人在類此特別情況下所為之陳述，通常而言，其虛偽之
    可能性偏低，可信之程度較高），足以取代審判中反對詰問
    之可信性保證者而言。故其先前之陳述是否具有較（審判中
    所為不同陳述）為可信之特別情況，應依其陳述當時外部各
    項客觀情況綜合比較判斷之。又此「特信性」屬傳聞證據例
    外取得證據能力之特別要件，與詢問筆錄必須經受詢人簽名
    、蓋章或按指印之形式要件，及供述證據必須具備「任意性
    」之一般證據能力要件有別。故被告以外之人先前所為與審
    判中不符之陳述，縱已經受詢人在先前陳述之筆錄上簽名或
    蓋章而具備形式上之要件，且其內容係出於自由意思而無不
    法取供情形，然仍必須具備前述「具有較為可信之特別情況
    」及「證明犯罪事實存否所必要」之特別要件，始符合傳聞
    證據之例外規定而具有證據能力。不能僅以被告以外之人先
    前陳述之筆錄，業經其簽名、蓋章，暨其所陳係出於自由意
    思，即謂具有較為可信之特別情況，而認具有證據能力。否
    則其嗣後於審判中所為與先前不符之陳述亦係出於其自由意
    思且合於筆錄形式要件，二者陳述之外部客觀情況相同，即
    無從判斷何者具有「較為」可信之特別情況。至上述規定所
    稱「為證明犯罪事實存否所必要」（即學理上所稱之「必要
    性」），係指先前陳述之重要待證事實部分，與審判中之陳
    述有所不符（包括審判中改稱忘記或不知道等，雖非完全相
    異，但實質內容已有不符之情形在內），而該審判外之陳述
    ，係證明待證之犯罪事實存在或不存在所不可或缺，亦即就
    具體案情及相關卷證判斷，為發現實質真實目的，捨該項審
    判外之陳述，已無從再就同一供述者取得相同之供述內容，
    縱以其他證據代替，亦無從達到同一目的之情形者，始足當
    之。若除去先前之陳述，仍有其他相類之證據可資代替，並
    得據以證明待證之犯罪事實存在或不存在者，即與上述「必
    要性」之要件不合。本件公訴人自本院審理時起迄本院辯論
    終結前，均未提出證人潘學偉、陳瑞傑、林資凱、張銘志、
    謝緣誼於警詢中之陳述具有何「可信性」及「必要性」之情
    形，又查證人潘學偉、陳瑞傑、林資凱、張銘志、謝緣誼、
    潘俊儒於警詢中之陳述，與其於檢察官偵訊時之陳述內容要
    相一致（參見臺灣宜蘭地方法院檢察署100年度偵字第2908
    號卷第237至242、257至261、72至78、85至87、56至61、67
    至69、87至88、16至20、27至31、33至35、48至54、252、
    104至107、193至195、252至253頁），故前揭證人於偵查中
    之供述內容，已可取代其於警詢時之供述內容，則證人等於
    警詢時之供述內容，已非證明被告犯罪事實存否所必要，依
    前揭說明，尚難認為證人等於警詢中之陳述已具備刑事訴訟
    法第一百五十九條之二所定「必要性」要件，自無從依上開
    規定而認為上開證人於警詢中之陳述具有證據能力。因此，
    公訴人前揭主張，均非可採。
貳、次按，被告以外之人於審判外之陳述，雖不符前四條之規定
    ，而經當事人於審判程序同意作為證據，法院審酌該言詞陳
    述或書面陳述作成時之情況，認為適當者，亦得為證據。當
    事人、代理人或辯護人於法院調查證據時，知有第一百五十
    九條第一項不得為證據之情形，而未於言詞辯論終結前聲明
    異議者，視為有前項之同意，刑事訴訟法第一百五十九條之
    五第一項、第二項定有明文。本件情形，被告、辯護人、檢
    察官於本院審理時對於下列所述之其他證據資料，均不爭執
    其證據能力，本院審酌該等證據資料作成時之狀況，並無不
    宜作為證據情事，依刑事訴訟法第一百五十九條之五第二項
    規定，自均得作為證據。
乙、有罪部分：
壹、附表壹（販賣第一級毒品部分）：
一、販賣海洛因予潘學偉部分【即事實欄（一）】：
    訊據被告矢口否認有何販賣第一級毒品海洛因之犯行，並辯
    稱「我沒有賣海洛因給潘學偉，5月7日沒有與潘學偉見面及
    交易毒品，也沒有合資購買毒品，也沒有幫潘學偉買毒品。
    」云云，然查：
（一）證人潘學偉於附表壹編號一所示之時間、地點、金額及聯
      絡方式，向被告購買海洛因一千元，並由被告出面交付毒
      品、收取毒品價金一千元之事實，業據證人潘學偉於檢察
      官偵訊結證綦詳（見臺灣宜蘭地方法院檢察署100年度偵
      字第2908號卷第259至260頁），而依對被告所使用之00
      00000000號行動電話實施通訊監察內容：於100
      年5月7日11時43分36秒0000000000號行動電話與證人潘學
      偉之配偶陳羽潔所申請而由證人潘學偉使用之0000000000
      號行動電話通訊監察譯文「
      B（即證人潘學偉)：我在早上這裡，朋友要「軟」的100
                        0元，你拿出來給我好不好。
      A(即被告)：什麼東西。
      B：我朋友要啦。
      A：誰。
      B：阿偉。
      A：好。」（見100年度偵字第2908號卷第244頁）
      證人潘學偉亦於偵查中明確證稱：「是我與被告的對話，
      意思是我要跟陳朝裕拿1000元的海洛因，其實是我自己要
      的，我直接去旅社找他，才會說我在早上這裡，後來陳朝
      裕從旅社裡拿一包海洛因下來給我，我拿1000元給陳朝裕
      。」等情（見臺灣宜蘭地方法院檢察署100年度偵字第290
      8號卷第259頁）。另參諸卷附證人潘學偉之前案紀錄表所
      示（見本院卷第83至84頁），可知證人潘學偉確有施用第
      一級毒品之前案紀錄，佐以被告復已供稱「潘學偉有在施
      用第一級毒品海洛因。」等語在卷（見本院卷第21頁），
      顯見被告與證人潘學偉確實曾於附表壹編號一所示之時間
      、地點為海洛因毒品之交易，則證人潘學偉前揭偵查中之
      證言應屬真實可採。
（二）至於被告雖辯稱「伊未販賣海洛因予潘學偉」云云，而證
      人潘學偉於本院審理中作證時經辯護人詰問時稱：「那個
      壹仟元是在電話中講的，但我過去旅社時，被告就拿海洛
      因給我，沒有向我拿錢，就叫我載他回家。‧‧‧‧被告
      在旅社，我去旅社那裡，打電話跟他說朋友要壹仟元的海
      洛因，然後被告就下來，叫我載他回去，我就載他回去，
      被告有拿海洛因給我，我沒有交壹仟元給被告。」云云（
      見本院卷第216、217頁），惟經檢察官行反詰問時則改稱
      「我有交壹仟元給被告，後來被告就還給我，叫我載他回
      家，被告交海洛因給我的時候我就交給被告壹仟元，被告
      就叫我載他回家，後來被告再還我壹仟元，被告將錢放在
      車上，我拿給他的時候也是放在車上，都沒有動到，被告
      也沒有動那壹仟元，被告有拿壹包海洛因給我。‧‧‧‧
      我人坐在車上，被告拿壹包海洛因給我，就叫我載他回去
      ，壹仟元我放在車上，被告有沒有拿走我不知道，到後來
      我載被告回去之後，發現錢還在車上。‧‧‧‧我拿到海
      洛因時，我有拿壹仟元給被告，後來車上多出壹仟元，因
      為錢都放在一起，我車上都有放紅包，後來有看到車上多
      了壹仟元，不是放在紅包內，那時候忘記那壹仟元。（檢
      察官問：被告交海洛因給你時，有沒有說不用錢，是要請
      你的，或是跟你說壹仟元要還給你？）都沒有說，我沒有
      聽到。」等語（見本院卷第218至218之1頁），關於證人
      陳稱交易後，被告下車後發現車上多了一千元之情，證人
      潘學偉復再陳稱：「不確定是否被告沒有拿走的。」云云
      ，觀諸證人潘學偉於同日審理中之證詞，初始供述被告交
      付海洛因後，伊未拿一千元予被告，嗣又改稱有拿一千元
      予被告，但被告未拿，最後復稱是後來發現車上多出一千
      ，但亦不確定是否被告未拿走的云云，其於本院審理中前
      後供述不一本難採據，又證人潘學偉復於同日審理中證稱
      ：偵查筆錄所載均是自己向檢察官陳述的，作筆錄未說謊
      等節（見本院卷第219頁），再佐以證人潘學偉所證亦與
      被告前揭5月7日未見面之辯詞不符，足徵證人潘學偉於本
      院審理中之證詞，應屬事後迴護被告之詞，顯不足採。再
      佐以證人與被告間亦無任何深仇大恨（此據被告及證人潘
      學偉供明在卷，見本院卷第21、216至217頁），證人潘學
      偉顯無設詞誣陷被告之動機存在，倘證人潘學偉確無向被
      告購買毒品，衡諸常情，其當無於檢察官偵訊及本院審理
      時迭次故意捏造不利於被告之供述之理。況且，他人願意
      無償給予海洛因予自己施用，使自己得以取得毒品施用，
      對於施用毒品者而言，係屬莫大之恩惠，倘若被告未交付
      海洛因或僅有無償轉讓海洛因予證人潘學偉，證人潘學偉
      豈有恩將仇報、故意虛構誣指被告販毒之理？
（三）從而，綜核上開各情，已堪認定證人潘學偉於偵查中所證
      稱「伊向被告購買海洛因一次」乙節，確屬真實可採，被
      告前開供述，應屬飾卸之詞，不足採信。
二、販賣海洛因予林資凱、陳瑞傑部分【即事實欄（二）】：
    訊據被告矢口否認有何販賣第一級毒品海洛因之犯行，並辯
    稱「絕對沒有販賣海洛因予林資凱及陳瑞傑，100年5月10日
    及100年5月14日的通聯譯文是我與林資凱、陳瑞傑對話，10
    0年5月10日有與他們在龍潭加油站見面，是我向陳瑞傑討八
    、九千元，那是陳瑞傑之前向我借一萬元未還部分，我不認
    識林資凱。5月14日是我與林資凱、陳瑞傑合資，向林忠賢
    買海洛因，我出二仟元，他們出壹仟元，他們二人與我一起
    去找林忠賢，但他們在門外等，由我拿三千元進去裡面向林
    忠賢買三千元的海洛因，後來在車上，我拿壹仟元份量的海
    洛因給他們，我沒有獲利，其他與他們沒有交易或轉讓毒品
    關係。」云云，然查：
（一）證人林資凱、陳瑞傑於附表壹編號二、三所示之時間、地
      點、金額及聯絡方式，向被告購買海洛因，並由被告出面
      交付毒品、收取毒品價金之事實，業據證人林資凱於檢察
      官偵訊結證「（檢察官問：〈提示0000000000號行動電話
      與0000000000號行動電話於100年5月10日之通訊監察譯文
      〉這天你與何人的對話？）是我跟『魔神仔』的對話內容
      。這一次是我跟陳瑞傑一起要購買，所以是我們二人一起
      開車去購買，地點在龍潭附近。我跟陳瑞傑一起向陳朝裕
      購買1000元的海洛因，我們直接拿現金給陳朝裕，陳朝裕
      拿一包海洛因給我們，交易完我們就離開。」、「5月17
      日（應係14日之誤）這一次也是我跟陳瑞傑一起去找陳朝
      裕，地點好像是在礁溪的一間旅館，好像是買1000元還是
      1500元的海洛因，也是我們拿找錢給陳朝裕，陳朝裕拿海
      洛因給我們。」、「（檢察官問：依譯文內容，到底跟陳
      朝裕買過二次，還是三次？）應該是兩次，就是5月10 日
      跟5月14日，我跟陳瑞傑一起去的，都是買1000元。」（
      見臺灣宜蘭地方法院檢察署100年度偵字第2908號卷第68
      至69、87至88頁）、於本院審理中結證「魔神仔就是庭上
      的被告。0000000000是我名下的電話，也是我在使用。00
      00000000電話是我母親林方寶玉的，100年5月14日是陳瑞
      傑以該電話與被告聯繫。100年5月10日、100年5月14日的
      通聯是我與陳瑞傑要向被告買海洛因的聯繫電話。100年5
      月10日、100年5月14日這二次都與被告交易成功，都有拿
      到海洛因，都是以現金1000元直接交易。」綦詳（見本院
      卷第125至126頁）；證人陳瑞傑於檢察官偵訊結證「0000
      000000號行動電話與0000000000號行動電話於100年5月10
      日之通訊監察譯文，一開始是林資凱打的，後來我接過來
      問陳朝裕路怎麼走，我記得是在龍潭的一處民宅，我跟林
      資凱一起向陳朝裕買1000元的海洛因，海洛因是陳朝裕交
      給我們的，交易完後我們就離開，0000000000號行動電話
      與0000000000號行動電話於100年5月14日之通訊監察譯文
      是我跟『魔神仔』陳朝裕的對話內容，要拿毒品，這一次
      有交易成功，是我跟林資凱一起到礁溪的某間旅館，買10
      00元的海洛因，都是陳朝裕直接拿給我跟林資凱。」綦詳
      （見臺灣宜蘭地方法院檢察署100年度偵字第2908號卷第
      85至87頁），查證人林資凱、陳瑞傑係經檢察官隔別訊問
      後為證述，兩人證述內容一致，應屬可信。況依對被告所
      使用之0000000000號行動電話實施通訊監察內容：
      １、100年5月10日16時13分11秒0000000000號行動電話與
          證人林資凱所使用之0000000000號行動電話通訊監察
          譯文「
          A（林資凱）：我在龍潭加油站這裡。
          B（陳朝裕）：龍潭加油站那裡！還沒有啦，你要到龍潭
                       廟這上來！
          A：還要直直上去哦。
          B：對啊，上來後看到7-11超商右轉。
          A：哦！到7-11超商右轉！直直走就好哦？
          B：是啊，直直走會看到一間廟。
          A：哦那有一間廟。
          B：是啊。」
          （見臺灣宜蘭地方法院檢察署100年度偵字第2908號
            卷第64頁）
      ２、100年5月10日16時15分46秒0000000000號行動電話與
          0000000000號行動電話通訊監察譯文「
          A：我到廟了。
          B：我跟你講！你現在到廟了哦？你看廟的斜對面，廟旁
             左手邊有一間雜貨店！
          A：角落那嗎？
          B：雜貨店麻，旁邊有一條路！
          A：小小條的哦！直直走就是了嗎？
          B：好你走進來！我叫一個少年的小弟在樓下！
          A：好好我開銀色的。」
          （見臺灣宜蘭地方法院檢察署100年度偵字第2908號
            卷第64頁）
      ３、100年5月14日20時09分58秒0000000000號行動電話與
          證人林資凱母親林方寶玉申請、由陳瑞傑撥打之0000
          000000號行動電話通訊監察譯文「
          B（陳瑞傑）：我瑞吉，一樣在那一間嗎。
          A（陳朝裕）：樓上啊。
          B：幾樓，同樣。
          A：對啊。
          B：好，我馬上去。」
          （見臺灣宜蘭地方法院檢察署100年度偵字第2908號
            卷第65頁）
      證人林資凱、陳瑞傑既已明確證稱前開5月10日及5月14日
      兩次通話確係因與被告聯絡買海洛因之通話，已如前述，
      另參諸卷附證人林資凱、陳瑞傑之前案紀錄表所示（見本
      院卷第70、77至78頁），可知證人林資凱、陳瑞傑確有施
      用第一級毒品之前案紀錄，佐以被告復已供稱「林資凱、
      陳瑞傑有在施用第一級毒品海洛因。」等語在卷（見本院
      卷第21頁），顯見被告與證人林資凱、陳瑞傑確實曾於附
      表壹編號二、三所示之時間、地點為海洛因毒品之交易，
      則證人林資凱前揭偵查中及審理中之證言；證人陳瑞傑前
      揭偵查中之證言應屬真實可採。
（二）至於被告辯稱「5月10日係向陳瑞傑催討金錢，後來發生
      爭吵，5月14日係合資向林忠賢購買」云云，惟證人林資
      凱於本院審理中已明確證稱：「（審判長問：100年5月10
      日那次是否在龍潭加油站那裡，被告有無向你及陳瑞傑討
      錢七、八千元？）沒有這件事，就是交易海洛因。（審判
      長問100年5月14日電話聯絡見面之後，你與陳瑞傑有無與
      被告一起去找林忠賢買海洛因？）沒有，當日是我們與被
      告當場交易。」等情（見本院卷第126頁）、證人陳瑞傑
      於本院審理中證稱：「（審判長問：〈提示偵卷64、65頁
      通聯紀錄〉這二通電話是否都是你與林資凱合資要向被告
      拿海洛因而打的電話？）都是要拜託被告拿毒品，不是因
      為別的事情。‧‧‧‧之後見面也有拿到海洛因。（審判
      長問：5月10日這次見面有無討論你欠被告錢的事？）沒
      有，是被告要向我借錢，我沒有欠被告七、八千元。這次
      見面我與被告沒有吵架，有一點口角而已，等於沒有吵架
      啦。」等情（見本院卷第139頁），均核與被告前揭辯解
      不符，至證人陳瑞傑雖於本院審理中另證述：我拿錢給被
      告，被告也要拿海洛因，大家一起出錢買，都是拿一千元
      給被告，一次約在「大管」家，一次約在「大管」家路邊
      ，5月10日及5月14日就是這二次云云，惟證人陳瑞傑於同
      日審理中復證述：偵查中所述5月10日及5月14日交易情形
      是實在等語（見本院卷第140頁），同日證詞即互有矛盾
      ，亦與證人林資凱前揭偵查及審理中證詞不符，且亦與被
      告所辯只有一次帶同證人陳瑞傑及林資凱合資買毒品、一
      次是要向陳瑞傑催討欠款等節不同，是證人陳瑞傑於本院
      審理中所稱與被告合資購買部分應係事後迴護被告之詞，
      不足採據。再佐以證人林資凱、陳瑞傑與被告間亦無任何
      深仇大恨（此據被告及證人林資凱、陳瑞傑供明在卷，見
      本院卷第126、230頁、臺灣宜蘭地方法院檢察署100年度
      偵字第2908號卷第87頁），證人林資凱、陳瑞傑顯無設詞
      誣陷被告之動機存在，倘證人林資凱、陳瑞傑確無向被告
      購買毒品，衡諸常情，其當無於檢察官偵訊及本院審理時
      迭次故意捏造不利於被告之供述之理。況且，他人願意與
      自己合資購買海洛因，並幫自己出面與販毒者交易，使自
      己得以取得毒品施用，對於施用毒品者而言，係屬天大之
      恩惠，倘若被告確實只有單純的與證人林資凱、陳瑞傑合
      資購買海洛因，並由伊出面與販毒者交易，證人林資凱、
      陳瑞傑豈有恩將仇報、故意虛構誣指被告販毒之理？
（三）從而，綜核上開各情，已堪認定證人林資凱、陳瑞傑前揭
      指訴被告販賣海洛因一節，確屬真實可採，被告前開供述
      ，應屬飾卸之詞，不足採信。
三、販賣海洛因予張銘志部分【即事實欄（三）】：
    訊據被告矢口否認有何販賣第一級毒品海洛因之犯行，並辯
    稱「沒有販賣海洛因予張銘志，100年5月28日的通聯譯文確
    實是我與張銘志的對話，但後來沒有見面，也不是約在超商
    ，我與張銘志間不曾有合資購買海洛因或轉讓海洛因之情形
    」云云，然查：
（一）證人張銘志於附表壹編號四所示之時間、地點、金額及聯
      絡方式，向被告購買海洛因一千元，並由被告出面交付毒
      品、收取毒品價金一千元之事實，業據證人張銘志於檢察
      官偵訊結證綦詳（見臺灣宜蘭地方法院檢察署100年度偵
      字第2908號卷第30頁），而佐以依對被告所使用之000
      0000000號行動電話實施通訊監察內容：100年5月
      28日12時43分55秒被告使用之0000000000號行動電話與張
      銘志使用之0000000000號行動電話通訊監察譯文「
        B（陳朝裕）：喂，人在哪裡。
        A（張銘志）：一樣啊。
        B：我到了打電話給你好嗎？
        A：什麼款式。
        B：我身上只剩「一鳥」而已。
        A：多少。
        B：1仟。
        A：這樣沒辦法哦。
        B：我拿一千就好了。
        A：可以呀。」
        （見臺灣宜蘭地方法院檢察署100年度偵字第2908號
            卷第24頁）
      證人張銘志亦明確證稱：「（檢察官問：100年5月28日12
      時43分許，這通譯文何意？）我要跟陳朝裕拿海洛因，譯
      文中的「1鳥」應該是寫錯了，應該是一張，我身上只剩1
      000元的海洛因，要再跟陳朝裕拿1000元，後來是下午1點
      左右在礁溪的某間7-11門口交易，陳朝裕拿1000元的海洛
      因給我，我拿1000元現金給陳朝裕海洛因是用夾鍊袋裝著
      ，我開車到該處，陳朝裕好像是走路去。」等情（見臺灣
      宜蘭地方法院檢察署100年度偵字第2908號卷第30頁），
      另參諸卷附證人張銘志之前案紀錄表所示（見本院卷第65
      至68頁），可知證人張銘志確有施用第一級毒品之前案紀
      錄，佐以被告復已供稱「張銘志有在施用第一級毒品海洛
      因。」等語在卷（見本院卷第21頁），而證人張銘志於偵
      查中之證述係檢察官依法命具結後所為證詞，復與前開5
      月28日中午12時43分許之通訊監察譯文內容相符，顯見被
      告與證人張銘志確實曾於附表壹編號四所示之時間、地點
      為海洛因毒品之交易，則證人張銘志前揭偵查中之證言應
      屬真實可採。
（二）至於被告雖辯稱「伊未販賣海洛因予張銘志，希望能與證
      人張銘志對質，張銘志是因偵訊所言不實，故不敢到庭」
      云云，惟證人張銘志業經本院合法傳喚、拘提未到，其於
      偵查中之證述係檢察官依法命具結後所為證詞，復有前開
      5月28日中午12時43分之通訊監察譯文可佐，再佐以證人
      與被告間亦無深仇大恨（此據被告、證人張銘志供明在卷
      ，見前開偵查卷第30頁、本院卷第21頁），雖被告另稱曾
      請證人張銘志照顧一位阿兄，後來曾發生爭吵云云，惟此
      尚難認足使證人張銘志虛偽指訴被告販賣毒品，證人張銘
      志顯無設詞誣陷被告之動機存在，倘證人張銘志確無向被
      告購買毒品，衡諸常情，其當無於檢察官偵訊時故意捏造
      不利於被告之供述之理。
（三）從而，綜核上開各情，已堪認定證人張銘志於偵查中之證
      詞乙節，確屬真實可採，被告前開供述，應屬飾卸之詞，
      不足採信。
四、販賣海洛因予謝緣誼部分【即事實欄（四）】：
    訊據被告矢口否認有何販賣第一級毒品海洛因之犯行，並辯
    稱「只有一次謝緣誼打電話說到礁溪鄉利美旅館找我，到場
    後一會兒，就說他要毒品，剛好林忠賢手下也在那裡，他自
    己也在場看到藥頭在現場，是我告訴謝緣誼那個人就是藥頭
    ，我剛好身上有幾百元，我就拿給林忠賢的手下，謝緣誼也
    拿壹仟元給林忠賢手下，林忠賢手下就拿壹包海洛因給我，
    我就留一些剛好可以放入一支煙的量下來，剩下的給謝緣誼
    ，謝緣誼就拿走了，這次的時間忘記了，其餘部分我沒有販
    賣，也沒有與謝緣誼合資，只有這一次與謝緣誼有毒品的關
    係，其餘都沒有與謝緣誼有交付或買賣或轉讓海洛因及安非
    他命關係。」云云，然查：
（一）證人謝緣誼於附表壹編號五至九所示之時間、地點、金額
      及聯絡方式，向被告購買海洛因，並由被告出面交付毒品
      、收取毒品價金之事實，業據證人謝緣誼於檢察官偵訊結
      證「0000000000號行動電話與0000000000號行動電話於
      100年6月4日之通訊監察譯文是我跟陳朝裕的對話內容。
      後來跟陳朝裕拿2000元海洛因，陳朝裕先到我家跟我拿錢
      ，之後拿2000元的海洛因到我家給我。」、「0000000000
      號行動電話與0000000000號行動電話於100年6月5日之通
      訊監察譯文是我跟陳朝裕的對話內容。（檢察官問：譯文
      中提到『女的』、『3千』、男的、『女生』何意？）『
      女的』是指海洛因、『3千』是指3000元的海洛因，男的
      是指安非他命、『女生』是指海洛因。後來是陳朝裕來找
      我，陳朝裕到我家給我4000元的海洛因，我拿4000 元給
      陳朝裕，後來發現陳朝裕給我的海洛因好像沒有到4000元
      的量，所以這次有交易成功。」、「0000000000 號行動
      電話與0000000000號行動電話於100年6月12日之通訊監察
      譯文是我跟陳朝裕的簡訊。後來晚一點，我跟陳朝裕拿
      3000元的海洛因，陳朝裕拿到我家給我，這一次有交易成
      功。」、「0000000000號行動電話與0000000000號行動電
      話於100年6月27日之通訊監察譯文是我跟『魔神仔』的對
      話內容。（檢察官問：譯文中提到『我要這個』何意？）
      是指我要海洛因。後來我去利美旅社找陳朝裕，我給陳朝
      裕2000元，陳朝裕說我下去一下，陳朝裕出去一會回來，
      就拿2000元的海洛因給我，這一次有交易成功。」、「
      0000000000號行動電話與0000000000號行動電話於100年7
      月5日之通訊監察譯文是我跟陳朝裕的對話內容。（檢察
      官問：譯文中提到『你有很帥的男人』、『我知道妳只有
      女人』何意？）『你有很帥的男人』是指安非他命，『我
      知道妳只有女人』是指海洛因。後來陳朝裕叫一個我不認
      識的人拿來，在我家樓下的7-11，拿1000元海洛因給我，
      這一次有交易成功。」綦詳（見臺灣宜蘭地方法院檢察署
      100年度偵字第2908號卷第51至53頁），核與被告所使用
      之0000000000號行動電話實施通訊監察內容：
      １、100年6月4日17時19分44秒0000000000號行動電話與
          證人謝緣誼使用之0000000000號行動電話通訊監察譯
          文「
          A（陳朝裕）：喂。
          B（謝緣誼）：你在哪裡？
          A：怎樣？
          B：我要。
          A：好。
          B：用昨天哪種就好了。
          A：好等一下就給你。
          B：什麼？
          A：馬上過去，你在哪裡？
          B：昨天這裡啊。
          A：家裡喔。
          B：嗯。」
          100年6月4日17時25分07秒0000000000號行動電話與
           0000000000號行動電話通訊監察譯文「
          B（謝緣誼）：你好。
          A（陳朝裕）：在樓下。
          B：我要下去嗎？
          A：免啦，家裡沒人吧。
          B：有鬼啦。
          A：沒關係，我專門收鬼。
          B：快上來。」
          （見臺灣宜蘭地方法院檢察署100年度偵字第2908號
            卷第42頁）
      ２、100年6月5日06時33分58秒0000000000號行動電話與
          0000000000號行動電話通訊監察譯文「
          A（陳朝裕）：什麼事情講。
          B（謝緣誼）：在哪裡？
          A：在這附近而已。
          B：那個、我那個。
          A：怎樣、你不是有拿了嗎？
          B：那個是另外一種的呢，我是說女的（意指海洛因
              ）
          A：對啊，你不是有拿了嗎？
          B：我哪有？
          A：你昨天不是有拿了。
          B：沒了。
          A：這麼快，多少。
          B：3千。
          A：怎麼不拿多一點？
          B：沒有錢啦。」
          100年6月5日06時33分58秒0000000000號行動電話與
          0000000000號行動電話通訊監察譯文「
          A（陳朝裕）：要不要一起去臺北。
          B（謝緣誼）：不行晚上要上班，你那裡有男的嗎（
                        意指安非他命）
          A：對啊，要拿就有了。
          B：你現在那裡有嗎？
          A：我身上現在沒有，到臺北很多。
          B：你先拿「女生」過來給我。
          A：我等一下要去臺北，我叫騷聲去，我現在不方便。
          B：你身上現在沒有「女的」嗎？
          A：對啊，我也是先跟人家拿給你。
          B：你現在身上什麼都沒有。
          A：對啊。
          B：那我怎麼辦。
          A：我要上去拿。
          B：你要去臺北拿勒。
          A：對啊。
          B：這樣我來不及。」
          100年6月5日06時33分58秒0000000000號行動電話與
          0000000000號行動電話通訊監察譯文「
          A（陳朝裕）：不然我先拿昨天那種給你可不可以？
          B（謝緣誼）：昨天哪一種？
          A：像昨天的那一種品質。
          B：你說昨天下午來找我時那種。
          A：對啦。
          B：你只剩那種。
          A：對啦。
          B：那個剩多少？
          A：差不多剩4千。
          B：馬上就有嗎？
          A：對啊，我放在朋友那。
          B：多久可以拿來。
          A：你先拿錢過來，五分鐘馬上拿給你。
          B：你說的喔，再見。」
          100年6月5日06時40分49秒0000000000號行動電話與
          0000000000號行動電話通訊監察譯文「
          B（謝緣誼）：怎樣？
          A（陳朝裕）：你沒下來？
          B：你上來。
          A：幹..我馬上上去。」
         （見臺灣宜蘭地方法院檢察署100年度偵字第2908號
           卷第43至44頁）
      ３、100年6月12日16時05分54秒0000000000號行動電話與
          證人謝緣誼0000000000號行動電話通聯簡訊「（謝緣
          誼）幹，你有一套給我掛電話你死定了。」
          100年6月12日16時09分07秒0000000000號行動電話與
          0000000000號行動電話通聯簡訊「（陳朝裕）妳吵死
          了，我正在輸入電話號碼。妳等一下再打給我。」
          100年6月12日17時08分08秒0000000000號行動電話與
          0000000000號行動電話通訊監察譯文「
          B（謝緣誼）：老大。
          A（陳朝裕）：嗯。
          B：老大為什麼越來越那個。。
          A：越來越怎麼樣，一樣的啊！
          B：越來越少啊！
          A：你媽的。
          B：我講真的。
          A：不可能，絕對不可能。
          B：那有0.45嗎？
          A：絕對有。
          B：你含袋哦。
          A：沒有啦，含妳的大頭啦！
          B：（閒聊）」
          （見臺灣宜蘭地方法院檢察署100年度偵字第2908號
            卷第45至46頁）
      ４、100年6月27日09時44分37秒0000000000號行動電話與
          0000000000號行動電話通訊監察譯文「
          A（陳朝裕）：怎麼樣。
          B（謝緣誼）：你在那裡。
          A：利美，怎麼樣。
          B：我要這個。
          A：有啊，過來。
          B：馬上嗎。
          A：對啦，過來就有了。
          B：「燒聲」有在哪裡嗎。
          A：沒有。
          B：等一下就拿來，沒有車！
          A：等一下就好了。
          B：多久。
          A：快要好了，你多少錢，身上多少。
          B：2千。」
          （見臺灣宜蘭地方法院檢察署100年度偵字第2908號
            卷第39頁）
      ５、100年7月5日07時42分39秒0000000000號行動電話與
          0000000000號行動電話通訊監察譯文「
          B（謝緣誼）：老大你在哪裡。
          A（陳朝裕）：礁溪呀。
          B：你有很帥的男人嗎。
          A：要去找。
          B：我知道你只有女人。
          A：對啊。
          B：我身上只剩一千元。
          A：去處理就有了。
          B：你要幫我嗎。
          A：我過去哪裡打給你。
          B：我家的男人出國回來了，沒辦法這樣玩了，要快一
             點，12點就要回來，剛打來。」
          100年7月05日08時02分07秒0000000000號行動電話與
          0000000000號行動電話通訊監察譯文「
          A：你去7-11那裡，我叫別人去了。
          B：直接，還是要等。
          A：不用，直接。」
          （見臺灣宜蘭地方法院檢察署100年度偵字第2908號
            卷第40頁）
      等內容相符。其中100年6月12日被告與證人謝緣誼係先以
      簡訊聯絡，簡訊內容雖未提及購買毒品及見面事宜，惟於
      簡訊絡後約1小時後，證人謝緣誼即去電被告，表示「那
      個越來越少」、「那有0.45嗎？」、「你含袋哦。」，被
      告回答「不可能，絕對不可能」、「絕對有。」、「沒有
      啦，含你的大頭啦！」，被告與證人謝緣誼即談論毒品份
      量之事，顯見100年6月12日當日稍早被告確有與證人謝緣
      誼為海洛因之交易無訛。另參諸卷附證人謝緣誼之前案紀
      錄表所示（見本院卷第72至75頁），可知證人謝緣誼確有
      施用第一級毒品之前案紀錄，佐以被告復已供稱「謝緣誼
      有在施用第一級毒品海洛因。」等語在卷（見本院卷第21
      頁），顯見被告與證人謝緣誼確實曾於附表壹編號五至九
      所示之時間、地點為海洛因毒品之交易，則證人謝緣誼前
      揭偵查中之證言應屬真實可採。
（二）至於被告雖辯稱「伊未販賣海洛因予謝緣誼，僅有1次是
      謝緣誼合資購買」云云，而證人謝緣誼於本院審理中作證
      時亦附和被告稱：「是問他有沒有毒品，叫他先幫我問，
      如果錢不夠就問被告要不要一起買，沒有向被告買毒品，
      是叫被告幫我問，沒有向被告買毒品，這種情形很多次」
      云云，惟證人謝緣誼亦已供稱不知道藥頭是誰，沒見過藥
      頭，錢是直接交給陳朝裕等情，已與被告前述辯詞稱只有
      1次與證人謝緣誼當場合資購買不相符合，而證人謝緣誼
      於本院審理中就其自己之偵查筆錄所載復證稱「筆錄所載
      內容均是其向檢察官陳述的，我記得的就是筆錄寫的內容
      ，不記得的就沒有講，沒有說謊或編造」等情（見本院卷
      第184頁），是證人謝緣誼於本院審理中所證部分證詞，
      應係事後迴護被告之詞，顯不足採。再佐以證人謝緣誼與
      被告間亦無任何仇怨糾紛（此業據證人謝緣誼、被告供明
      在卷，見臺灣宜蘭地方法院檢察署100年度偵字第2908號
      卷第53頁、本院卷第230頁），證人謝緣誼顯無設詞誣陷
      被告之動機存在，倘證人謝緣誼確無向被告購買毒品，衡
      諸常情，其當無於檢察官偵訊時故意捏造不利於被告之供
      述之理。況且，他人願意與自己合資購買海洛因，並幫自
      己出面與販毒者交易，使自己得以取得毒品施用，對於施
      用毒品者而言，係屬天大之恩惠，倘若被告確實只有單純
      的與證人合資購買海洛因，並由伊出面與販毒者交易，證
      人謝緣誼豈有恩將仇報、故意虛構誣指被告販毒之理？
（三）從而，綜核上開各情，已堪認定證人謝緣誼於偵查中所證
      述「向被告購買海洛因毒品五次」乙節，確屬真實可採，
      被告前開供述，應屬事後飾卸之詞，不足採信。
五、另查，販賣海洛因係違法行為，非可公然為之，且有其獨特
    之販售通路及管道，復無公定價格，又屬容易增減分裝之物
    ，每次買賣之價量，均可能隨時依雙方關係深淺、資力、需
    求量及對行情之認知、來源是否充裕、查緝鬆嚴、購買者被
    查獲時供述購買對象之可能風險評估等，而異其標準，非可
    一概而論，本件被告既不承認其有前開販賣第一級毒品海洛
    因予證人潘學偉、林資凱、陳瑞傑、張銘志、謝緣誼之事實
    ，本院自無從查得其販入上開海洛因之真正價格及其因非法
    販賣該海洛因予證人潘學偉、林資凱、陳瑞傑、張銘志、謝
    緣誼而獲得之具體利潤金額，然按近來政府為杜絕毒品之氾
    濫，對於查緝施用及販賣毒品之工作，無不嚴加執行，販賣
    毒品罪又係重罪，設若無利可圖，衡情一般持有毒品之人當
    無輕易將所持有之海洛因屢次轉讓他人而甘冒於再次向他人
    購買時，而有被查獲移送法辦之危險之理。且不論是瓶裝或
    袋裝之海洛因，均可任意分裝或增減其份量，而每次買賣之
    價量，亦隨時隨雙方關係之深淺、當時之資力、需要程度及
    對行情之認知等因素，機動的調整，因之販賣之利得，除經
    坦承犯行，或帳冊價量均臻明確外，委難察得實情，職是之
    故，縱未確切查得販賣賺取之實際差價，但除別有事證，足
    認係按同一價格轉讓，且確未有牟利之意圖外，尚難執此認
    非法販賣之事證有所不足，致知過坦承者難辭重典，飾詞否
    認者反得逞僥倖，而失情理之平，惟販賣之人從價差或量差
    中牟利之方式雖異，然其販賣目的在意圖營利則同一，堪認
    被告販入海洛因之價格必較販出之價格低廉，或以同一價格
    而減少海洛因之份量，而有從中賺取差額利潤圖利之意圖及
    事實，此應屬合於論理法則，且不違背社會通常經驗之理性
    判斷，是被告販賣海洛因，有營利之意圖，亦可認定。因此
    ，被告於附表壹編號一至九所示之時間、地點、金額及聯絡
    方式，販賣第一級毒品海洛因予潘學偉、林資凱、陳瑞傑、
    張銘志、謝緣誼，且因而分別取得如附表壹編號一至九「交
    易金額」欄內所示之販賣第一級毒品海洛因所得財物，而藉
    此牟利之事實，均堪以認定。
六、被告於本院審理中雖另聲請傳喚證人曾志豪證明被告與之約
    定開紋身館戒毒，被告也是向他人購買毒品，未有販毒情事
    ，且證人曾志豪曾見證人謝緣誼至旅館云云，惟證人曾志豪
    並非每日24小時與被告同在，且販毒之事均隱密為之，證人
    曾志豪即使見被告向他人購買毒品，亦不足證明被告未有前
    開販毒情事，且本件事證已明，業如前述，被告聲請傳喚證
    人曾志豪，核無必要，併此敘明。
七、綜上所述，此部分事證已臻明確，被告空言否認犯行，顯屬
    飾卸之詞，不足採信，其意圖營利而於附表壹編號一至九所
    示之時、地，販賣第一級毒品之犯行，均堪予認定，均應依
    法論科。
貳、附表貳（販賣第二級毒品部分）即販賣安非他命予謝緣誼部
    分【即事實欄（五）】：
一、訊據被告矢口否認有何販賣第二級毒品安非他命之犯行，並
    辯稱「沒有販賣安非他命給謝緣誼，也沒有與謝緣誼合資購
    買安非他命，有一起施用安非他命一次，在謝緣誼的礁溪溫
    泉世家住處裡面，時間忘記了，安非他命是謝緣誼的，不是
    我的，100年5月4日的通聯譯文是我與謝緣誼對話沒錯，為
    何有那些對話已經忘記了。」云云，然查：
（一）證人謝緣誼於附表貳所示之時間、地點、金額及聯絡方式
      ，向被告購買安非他命，並由被告出面交付毒品、收取毒
      品價金之事實，業據證人謝緣誼於檢察官偵訊結證「
      000000 0000號行動電話與0000000000號行動電話於100年
      5月4日之通訊監察譯文是我跟『魔神仔』的對話內容。（
      檢察官問：譯文中提到『一個2仟』『一個1仟』，何意？
      ）『一個2仟』是指要拿2000元的安非他命，『一個1仟』
      是指要拿1000元的海洛因。當天我在礁溪的租屋處，陳朝
      裕拿到我家樓下，叫我下去，當天陳朝裕先跟我拿1000元
      ，還沒有給我東西，過了約半小時，陳朝裕拿1000元的安
      非他命給我。（問：妳不是同時要買海洛因、安非他命，
      為何後來陳朝裕只拿安非他命給你？）陳朝裕一來時我本
      來拿3000元給他，他說不用，1000元就好，因為他朋友那
      邊沒有，後來我只有拿1000元的安非他命。‧‧‧（檢察
      官問：綜合上述譯文內容，你總共向陳朝裕買過幾次海洛
      因、安非他命？）一次1000元的安非他命，及五次的海洛
      因。」綦詳（見臺灣宜蘭地方法院檢察署100年度偵字第
      2908號卷第49、53頁），核與被告所使用之000000
      0000號行動電話實施通訊監察內容：
      100年5月4日22時1分41秒0000000000號行動電話與證人謝
      緣誼使用之0000000000號行動電話通訊監察譯文「
      A（陳朝裕）：喂，小辣椒。
      B（謝緣誼）：老大在那裡。
      A：我等一下要過去礁溪啦。
      B：那你可不可以那個。
      A：怎樣，說。
      B：一個2仟、一個1仟。
      A：可以啊。
      B：你知道是什麼哦。
      A：我知道。
      B：2種。」
      100年5月4日22時19分49秒0000000000號行動電話與00000
      00000號行動電話通訊監察譯文「
      A（陳朝裕）：下來啊！
      B（謝緣誼）：嗯。」
      （見臺灣宜蘭地方法院檢察署100年度偵字第2908號卷第
        38頁）
      等內容相符。另參諸卷附證人謝緣誼之前案紀錄表所示（
      見本院卷第72至75頁），可知證人謝緣誼確有施用第二級
      毒品之前案紀錄，佐以被告復已供稱「謝緣誼有在施用第
      二級毒品安非他命。」等語在卷（見本院卷第21頁），顯
      見被告與證人謝緣誼確實曾於附表貳所示之時間、地點為
      安非他命毒品之交易，則證人謝緣誼前揭偵查中之證言應
      屬真實可採。
（二）至於被告雖辯稱「伊未販賣安非他命予謝緣誼，亦未與謝
      緣誼合資購買，僅有1次與謝緣誼共同施用安非他命，但
      毒品是謝緣誼的」云云，而證人謝緣誼於本院審理中作證
      時亦附和被告稱：「沒有向被告買過或拿過安非他命」、
      「有沒有拿過安非他命忘記了」云云，惟證人謝緣誼前揭
      證詞與其於偵查中之證詞不符，已難採據，而證人謝緣誼
      於本院審理中就其自己之偵查筆錄所載復證稱「筆錄所載
      內容均是其向檢察官陳述的，我記得的就是筆錄寫的內容
      ，不記得的就沒有講，沒有說謊或編造」等情（見本院卷
      第184頁），是證人謝緣誼於本院審理中所證此部分證詞
      ，應係事後迴護被告之詞，顯不足採。再佐以證人謝緣誼
      與被告間亦無任何仇怨糾紛（此業據證人謝緣誼、被告供
      明在卷，見臺灣宜蘭地方法院檢察署100年度偵字第2908
      號卷第53頁、本院卷第230頁），證人謝緣誼顯無設詞誣
      陷被告之動機存在，倘證人謝緣誼確無向被告購買毒品，
      衡諸常情，其當無於檢察官偵訊時故意捏造不利於被告之
      供述之理。
（三）綜核上開各情，已堪認定證人謝緣誼於偵查中所證述「向
      被告購買安非他命毒品一次」乙節，確屬真實可採，被告
      前開供述，應屬飾卸之詞，不足採信。
二、另查，販賣安非他命係違法行為，非可公然為之，且有其獨
    特之販售通路及管道，復無公定價格，又屬容易增減分裝之
    物，每次買賣之價量，均可能隨時依雙方關係深淺、資力、
    需求量及對行情之認知、來源是否充裕、查緝鬆嚴、購買者
    被查獲時供述購買對象之可能風險評估等，而異其標準，非
    可一概而論，本件被告既不承認其有前開販賣第二級毒品安
    非他命予證人謝緣誼之事實，本院自無從查得其販入上開安
    非他命之真正價格及其因非法販賣該安非他命予證人謝緣誼
    而獲得之具體利潤金額，然按近來政府為杜絕毒品之氾濫，
    對於查緝施用及販賣毒品之工作，無不嚴加執行，販賣毒品
    罪又係重罪，設若無利可圖，衡情一般持有毒品之人當無輕
    易將所持有之安非他命屢次轉讓他人而甘冒於再次向他人購
    買時，而有被查獲移送法辦之危險之理。且不論是瓶裝或袋
    裝之安非他命，均可任意分裝或增減其份量，而每次買賣之
    價量，亦隨時隨雙方關係之深淺、當時之資力、需要程度及
    對行情之認知等因素，機動的調整，因之販賣之利得，除經
    坦承犯行，或帳冊價量均臻明確外，委難察得實情，職是之
    故，縱未確切查得販賣賺取之實際差價，但除別有事證，足
    認係按同一價格轉讓，且確未有牟利之意圖外，尚難執此認
    非法販賣之事證有所不足，致知過坦承者難辭重典，飾詞否
    認者反得逞僥倖，而失情理之平，惟販賣之人從價差或量差
    中牟利之方式雖異，然其販賣目的在意圖營利則同一，堪認
    被告販入安非他命之價格必較販出之價格低廉，或以同一價
    格而減少安非他命之份量，而有從中賺取差額利潤圖利之意
    圖及事實，此應屬合於論理法則，且不違背社會通常經驗之
    理性判斷，是被告販賣安非他命，有營利之意圖，亦可認定
    。因此，被告於附表貳所示之時間、地點、金額及聯絡方式
    ，販賣第二級毒品安非他命予證人謝緣誼，且因而取得如附
    表貳「交易金額」欄內所示之販賣第二級毒品安非他命所得
    財物，而藉此牟利之事實，均堪以認定。
三、被告於本院審理中雖另聲請傳喚證人曾志豪證明被告與之約
    定開紋身館戒毒，被告也是向他人購買毒品，未有販毒情事
    ，證人曾志豪亦有1次曾見謝緣誼至旅館云云，惟證人曾志
    豪並非每日24小時與被告同在，且販毒之事均隱密為之，證
    人曾志豪即使見被告向他人購買毒品，亦不足證明被告未有
    前開販毒情事，且本件事證已明，業如前述，被告聲請傳喚
    證人曾志豪，核無必要，併此敘明。
四、綜上所述，此部分事證已臻明確，被告空言否認犯行，顯屬
    飾卸之詞，不足採信，其意圖營利而於附表貳所示之時、地
    ，販賣第二級毒品之犯行，均堪予認定，均應依法論科。
參、附表參（轉讓第一級毒品海洛因部分【即事實欄（六）】：
    訊據被告矢口否認有何轉讓海洛因之犯行，辯稱「潘學偉有
    到礁溪鄉利美旅館找我，看到我將海洛因放在桌上，就自行
    拿去放入他自己攜帶的針筒內再注射施用，我當時人就在旁
    邊，但我沒有阻止他，因我們都有在施用海洛因，他沒有給
    我錢，他是我放在桌上的海洛因分一點放入針筒內，時間我
    忘記了，我記得這種情形只有一次。其他我不曾轉讓海洛因
    給潘學偉，也沒有一起施用過，100年5月6、18日通聯譯文
    是我與潘學偉的對話，但都與毒品無關。」云云，然查：
（一）證人潘學偉於附表參編號一、二所示之時間、地點、聯絡
      方式與被告聯絡後，被告即將其先前已購得如附表參編號
      一、二「轉讓數量」欄所示數量之海洛因毒品，無償轉讓
      交付予潘學偉二次之事實，業據證人潘學偉於檢察官偵訊
      結證綦詳（見臺灣宜蘭地方法院檢察署100年度偵字第
      2908號卷第258、260頁）及本院審理時證述在卷（見本院
      卷第215至216、218至218之1頁）。佐以對被告所使用之
      0000000000號行動電話實施通訊監察內容：
  １、100年5月6日03時55分10秒0000000000號行動電話與證
      人潘學偉所使用之0000000000號行動電話通訊監察譯文
      「A（陳朝裕）：你跑去那裡。
        B（潘學偉）：我在506呀。
        A：你等一下跟我去羅東。」
  ２、100年5月18日19時31分59秒0000000000號行動電話與證
        人潘學偉所使用之0000000000號行動電話通訊監察譯文
      「B（陳朝裕）：你在那一間。
        A（潘學偉）：我跟你講，你過去5號，在那裡等我一
                     下。
        B：那裡。
        A：5樓5號啦。」
      （見臺灣宜蘭地方法院檢察署100年度偵字第2908號卷第
        244頁）
      要相符合，證人潘學偉亦於本院審理中明確證稱：「被告
      有時候拿壹包給我，有時候放在針筒裡面，我不知道海洛
      因的量有多少，被告請我的海洛因價值約五百到壹仟元。
      （問：與被告的關係？被告為何要請你？）有時候我向被
      告拿，有時候被告給我，我跟被告是朋友，有時候被告叫
      我用車子載他。」等情，被告亦不否認曾多次請證人潘學
      偉搭載，足徵證人潘學偉所證應屬真實。
（二）參諸卷附證人潘學偉之前案紀錄表所示（見本院卷第83至
      84頁），可知證人潘學偉確有施用第一級毒品之前案紀錄
      ，佐以被告復已供稱「潘學偉有在施用第一級毒品海洛因
      。」等語在卷（見本院卷第21頁），顯見被告確實曾於附
      表參編號一、二所示之時間、地點轉讓海洛因毒品予證人
      潘學偉，則證人潘學偉前揭偵查及本院審理中之證言應屬
      真實可採。再佐以證人與被告間亦無任何深仇大恨（此據
      被告及證人潘學偉供明在卷，見本院卷第21、217頁），
      證人潘學偉顯無設詞誣陷被告之動機存在，倘證人潘學偉
      確無向被告取得毒品海洛因，衡諸常情，其當無於檢察官
      偵訊及本院審理時迭次故意捏造不利於被告之供述之理。
      綜核上開各情，已堪認定證人潘學偉於偵查及本院審理中
      證述被告轉讓毒品海洛因2次之證詞，確屬真實可採，被
      告前開供述，應屬飾卸之詞，不足採信。
（三）綜上所述，附表參編號一、二部分事證亦臻明確，被告以
      首揭情詞否認犯行，要屬事後卸責諉過之詞，無可採信，
      其於附表參編號一、二所示之時、地，轉讓第一級毒品予
      證人潘學偉之犯行，均堪予認定，均應依法論科。
肆、論罪科刑部分：
一、核被告基於販售營利之意圖，於附表壹編號一至九所載之時
    、地，將海洛因出售予潘學偉、陳瑞傑、林資凱、張銘志、
    謝緣誼以牟利之所為【事實欄（一）、（二）、（三）、（
    四）】，分別係犯毒品危害防制條例第四條第一項之販賣第
    一級毒品罪（共九罪）。被告於各次販賣前持有海洛因之低
    度行為，均為販賣之高度行為所吸收，均不另論罪。另被告
    所犯附表壹編號一至九所示之九次販賣海洛因之犯行，其犯
    意各別，行為互殊，應予分論併罰。又被告有如事實欄一所
    載之犯罪科刑及執行紀錄，且甫於99年7月13日易科罰金執
    行完畢之事實，有臺灣高等法院被告前案紀錄表在卷可稽，
    其於受有期徒刑之執行完畢後，五年以內故意再犯有期徒刑
    以上之附表壹編號一至九所列之販賣第一級毒品罪九罪，俱
    為累犯，皆應依刑法第四十七條第一項之規定加重其刑。惟
    此部分所犯法定本刑死刑及無期徒刑部分，依刑法第六十四
    條第一項、第六十五條第一項規定，均不得加重，故僅就其
    餘得併科罰金刑部分，加重其刑。另參酌被告販賣海洛因之
    交易對象僅五人、販賣次數僅九次，各次販賣金額、數量及
    犯罪所得均不高，且未有囤積鉅量毒品遭查獲之情形，故其
    犯罪情節，顯與囤積鉅量毒品且動輒販賣數量達數百、甚或
    逾千公克以上毒品之集團性販毒情形有別，其各次所為對於
    他人及國家社會侵害之程度尚非重大，惡性並非重大不赦等
    一切情狀，認被告各次犯罪情節與毒品危害防制條例第四條
    第一項死刑、無期徒刑法定本刑相較，縱對之科以最低度法
    定刑猶嫌過重，在客觀上以一般國民生活經驗法則為之檢驗
    ，實屬情輕法重，當足引起一般人之同情，是本院認為被告
    各次所為，均顯有堪資憫恕之處，爰均依刑法第五十九條規
    定酌量減輕其所犯附表壹編號一至九各次販賣第一級毒品罪
    之刑，且就得併科罰金刑部分先加後減之（死刑、無期徒刑
    部分依法不得加重，故僅減輕其刑）。
二、核被告基於販售營利之意圖，於附表貳所載之時、地，將安
    非他命出售予謝緣誼以牟利之所為【事實欄（五）】，係犯
    毒品危害防制條例第四條第二項之販賣第二級毒品罪。被告
    於販賣前持有安非他命之低度行為，為販賣之高度行為所吸
    收，均不另論罪。又被告有如事實欄一所載之犯罪科刑及執
    行紀錄，且甫於99年7月13日易科罰金執行完畢之事實，有
    臺灣高等法院被告前案紀錄表在卷可稽，其於受有期徒刑之
    執行完畢後，五年以內故意再犯有期徒刑以上之附表貳所列
    之販賣第二級毒品罪，俱為累犯，皆應依刑法第四十七條第
    一項之規定加重其刑。惟此部分所犯法定本刑無期徒刑部分
    ，依刑法第六十四條第一項、第六十五條第一項規定，均不
    得加重，故僅就其餘有期徒刑及得併科罰金刑部分，加重其
    刑。另參酌被告販賣安非他命之交易對象僅一人、販賣次數
    僅一次，販賣金額僅有一千元、數量及犯罪所得均不高，且
    未有囤積鉅量毒品遭查獲之情形，故其犯罪情節，顯與囤積
    鉅量毒品且動輒販賣數量達數百、甚或逾千公克以上毒品之
    集團性販毒情形有別，其所為對於他人及國家社會侵害之程
    度尚非重大，惡性並非重大不赦等一切情狀，認被告犯罪情
    節與毒品危害防制條例第四條第二項無期徒刑或七年以上有
    期徒刑之法定本刑相較，縱對之科以最低度法定刑猶嫌過重
    ，在客觀上以一般國民生活經驗法則為之檢驗，實屬情輕法
    重，當足引起一般人之同情，是本院認為被告所為，均顯有
    堪資憫恕之處，爰依刑法第五十九條規定酌量減輕其所犯附
    表貳販賣第二級毒品罪之刑，且就有期徒刑及得併科罰金刑
    部分先加後減之（無期徒刑部分依法不得加重，故僅減輕其
    刑）。
三、核被告於附表參編號一、二所載之時、地，將其所持有之海
    洛因毒品，無償轉讓予潘學偉之所為【事實欄（六）】，分
    別係犯毒品危害防制條例第八條第一項之轉讓第一級毒品罪
    （共二罪）。被告於各次轉讓前持有海洛因之低度行為，均
    為轉讓之高度行為所吸收，均不另論罪。另被告所犯附表參
    編號一、二所示之二次轉讓海洛因之犯行，其犯意各別，行
    為互殊，應予分論併罰。又被告有事實欄一所載之犯罪科刑
    及執行紀錄，且甫於99年7月13日易科罰金執行完畢之事實
    ，有臺灣高等法院被告前案紀錄表在卷可稽，其於受有期徒
    刑之執行完畢後，五年以內故意再犯有期徒刑以上之附表參
    編號一、二所列之轉讓第一級毒品罪二罪，俱為累犯，皆應
    依刑法第四十七條第一項之規定加重其刑。
四、被告所犯附表壹編號一至九、附表貳、附表參編號一、二所
    列之十二罪，犯意各別，行為互殊，應予分論併罰。
五、爰審酌被告之素行、智識程度；犯罪之動機、目的、手段；
    為一己私利而販售具成癮性、濫用性、侵害性之第一級毒品
    、第二級毒品以營利，對他人身心健康及社會治安戕害甚鉅
    ，其各次販賣所得利益之多寡；任意轉讓他人施用具成癮性
    、濫用性、侵害性之第一級毒品，對他人身心健康及社會治
    安戕害甚鉅；犯後否認犯行之犯後態度等一切情狀，就被告
    所犯如附表附表壹編號一至九所列之販賣第一級毒品罪九罪
    ，各量處如附表壹編號一至九「罪名及宣告刑」欄所示之刑
    。所犯如附表貳所列販賣第二級毒品罪，處如附表貳「罪名
    及宣告刑」欄所示之刑。犯如附表參編號一至二所列之轉讓
    第一級毒品罪二罪，各處如附表參編號一至二「罪名及宣告
    刑」欄所示之刑。又被告各次販賣第一級毒品、第二級毒品
    所得之財物（如附表壹編號一至九、附表貳「交易金額」欄
    內所示之金額），雖均未扣案，仍應依毒品危害防制條例第
    十九條第一項之規定，分別於附表壹、貳所列各有關之販賣
    第一、二級毒品罪下，宣告沒收之，如全部或一部不能沒收
    時，以其財產抵償之，並併執行之（總金額共新臺幣一萬七
    千元）。另門號0000000000號行動電話手機壹具
    （含SIM卡壹張）為被告所有，業據被告於警詢供述明確（
    見警詢卷第5至6頁被告100年7月14日警詢筆錄），且係供犯
    附表壹所列販賣第一級毒品、附表貳販賣第二級毒品、附表
    參所列轉讓第一級毒品所用之物，雖未扣案，仍應依毒品危
    害防制條例第十九項第一項之規定沒收之，如全部或一部不
    能沒收時，追徵其價額。
丙、無罪部分：
一、公訴意旨另以：被告另於附表肆所示之時、地，轉讓第二級
    毒品安非他命予潘俊儒，因認被告此部分所為另涉犯藥事法
    第八十三條第一項之轉讓安非他命禁藥罪（毒品危害防制條
    例第八條第二項之轉讓第二級毒品罪）云云。
二、按被告未經審判證明有罪確定前，推定其為無罪；犯罪事實
    應依證據認定之，無證據不得認定其犯罪事實；不能證明被
    告犯罪者，應諭知無罪之判決，刑事訴訟法第一百五十四條
    第一項、第二項、第三百零一條第一項分別定有明文。又認
    定犯罪事實所憑之證據，雖不以直接證據為限，間接證據亦
    包括在內；然而無論直接或間接證據，其為訴訟上之證明，
    須於通常一般之人均不致有所懷疑，而得確信其為真實之程
    度者，始得據為有罪之認定，倘其證明尚未達到此一程度，
    而有合理之懷疑存在，無從為有罪之確信時，自得為無罪之
    判決（參見最高法院76年度台上字第4986號判例意旨）。另
    按刑事訴訟法第一百六十一條已於91年2月8日修正公布，其
    第一項規定：檢察官就被告犯罪事實，應負舉證責任，並指
    出證明之方法。因此，檢察官對於起訴之犯罪事實，應負提
    出證據及說服之實質舉證責任。倘其所提出之證據，不足為
    被告有罪之積極證明，或其指出證明之方法，無從說服法院
    以形成被告有罪之心證，基於無罪推定之原則，自應為被告
    無罪判決之諭知（參見最高法院92年度台上字第128號判例
    意旨）。
三、本件公訴意旨認被告涉犯附表肆所示轉讓安非他命禁藥予潘
    俊儒之罪嫌，無非係以證人潘俊儒於警詢及偵查中之證詞為
    其論據。然訊據被告堅決否認有何此部分之犯行，辯稱「伊
    沒有轉讓安非他命予潘俊儒。」等語，經查：
（一）證人潘俊儒於警詢中之證述，並無證據能力乙節，已如前
      述。至於證人潘俊儒於檢察官偵訊時雖指稱「被告於附表
      肆所載之時、地有轉讓安非他命予伊施用」云云（見宜蘭
      地檢署100年度偵字第2908號卷第193至195、252至253頁）
      ，然證人潘俊儒於審理中經傳喚、拘提均未到庭作證，以
      致於審理中無從由檢、辯雙方辨明其於偵查中證詞之可信
      度，則其於檢察官偵訊時之證言是否可信、是否與實情相
      符？尚屬有疑，自難遽予認定。
（二）況且，證人潘俊儒於檢察官偵訊時雖指稱「地點都在利美
      旅棺，大約二、三次，時間也是100年5月初到5月中這段
      期間，我去利美旅館找陳朝裕時，看見玻璃球內有安非他
      命，我問陳朝裕可否施用，陳朝裕說可以，我便自己拿來
      施用」、「陳朝裕請我施用安非他命的次數及地點都是在
      利美旅館，約二、三次，時間都是五月初到五月中。」云
      云（見宜蘭地檢署見宜蘭地檢署100年度偵字第2908號卷
      第193至195、252至253頁），惟證人潘俊儒無法明確證述
      被告轉讓安非他命之確切時間及次數，且其偵查中之證詞
      並無任何補強證據，證人潘俊儒於偵查中之證言尚難遽予
      採認為真實。再者，證人潘俊儒於檢察官偵訊時雖供稱「
      有幫被告送毒品予謝緣誼等人」云云（見同上筆錄），然
      證人謝緣誼於偵查中證稱：「印象中潘俊儒沒有拿過毒品
      給我，都是陳朝裕拿毒品來給我」等節，並未為相同之證
      述（見同上偵查卷第252頁），嗣檢察官偵查終結亦將被
      告潘俊儒涉嫌與被告陳朝裕共同販賣第一級毒品部分予以
      不起訴處分，有100年度偵字第2908、3199號不起訴處分
      書在卷足稽（見偵查卷第286至287頁），更足徵證人潘俊
      儒於偵查中證言之真實性確屬有疑，另被告雖曾於100年8
      月11日偵查中供稱：有請潘俊儒施用安非他命等情，惟被
      告復供稱：次數、地點忘記了等語（見同上偵查卷第266
      頁），嗣後被告於本院審理中則堅詞否認有轉讓安非他命
      予證人潘俊儒，是無從佐證證人潘俊儒於偵查中之指證為
      真實。從而，本件除證人潘俊儒於偵查中真實性有疑，且
      未經查證之證詞外，並無其他補強證據，足以證明被告確
      有轉讓安非他命予證人潘俊儒以牟利之犯行。
（三）況且，施用毒品者所稱毒品來自某人之指證，不得作為有
      罪判決之唯一證據，仍須調查其他必要之證據，以察其是
      否與事實相符。良以施用毒品者之指證，依毒品危害防制
      條例第十七條之規定，供出毒品來源而破獲者，得減輕其
      刑，其憑信性於通常一般人已有所懷疑，縱自形式上觀察
      ，並無瑕疵，其真實性仍有待其他必要證據加以補強。所
      謂必要之補強證據，固不以證明販賣等犯罪構成要件之全
      部事實為必要，但以與施用者之指證具有相當之關聯性，
      經與施用者之指證綜合判斷，已達於通常一般人均不致有
      所懷疑，而得確信施用者之指證為真實者，始得為有罪之
      認定。本件情形，檢察官之舉證僅有證人潘俊儒於檢察官
      偵查中真實性有疑，且未經查證之陳述，除此之外，並無
      其他補強證據，依據前述見解，自難逕以證人潘俊儒真實
      性有疑，且未經查證之單一指訴，即遽認被告有此部分轉
      讓安非他命禁藥之犯行。
四、綜上，公訴人所舉證據，尚不足為被告此部分有罪之積極證
    明。此外，復查無其他積極證據證明被告確有公訴人所指此
    部分附表肆所示之轉讓安非他命禁藥犯行，揆諸首揭二之說
    明，自應為有利於被告之認定。從而，本件尚不能證明被告
    犯此部分附表肆所示之轉讓安非他命禁藥罪，依法應為無罪
    之諭知。
據上論斷，應依刑事訴訟法第二百九十九條第一項前段、第三百
零一條第一項前段，毒品危害防制條例第四條第一項、第二項、
第八條第一項、第十九條第一項，刑法第十一條前段、第四十七
條第一項、第五十九條、第五十一條第一項第五款、第九款、第
十款，判決如主文。
本案經檢察官陳錦雯到庭執行職務。
中    華    民    國  100    年    12    月    8    日
                  刑事第二庭  審判長法  官  林惠玲
                                    法  官  王耀興
                                    法  官  張淑華
以上正本證明與原本無異。
如不服本判決應於收受本判決後10日內向本院提出上訴書狀，並
應敘述具體理由。若未敘述理由者，應於上訴期間屆滿後20日內
向本院補提理由書狀(均須按他造當事人之人數附繕本)。
                                    書記官  陳淑宜
中    華    民    國  100    年    12    月    8    日
附錄本案論罪科刑法條：
毒品危害防制條例第四條第一項、第二項
製造、運輸、販賣第一級毒品者，處死刑或無期徒刑；處無期徒
刑者，得併科新臺幣二千萬元以下罰金。
製造、運輸、販賣第二級毒品者，處無期徒刑或七年以上有期徒
刑，得併科新臺幣一千萬元以下罰金。
毒品危害防制條例第八條第一項
轉讓第一級毒品者，處一年以上七年以下有期徒刑，得併科新臺
幣一百萬元以下罰金。
 附表壹：販賣第一級毒品海洛因部分：
┌─┬─┬─┬────┬───────┬───────┬───────┬──────┐
│編│交│交│交易時間│交易金額(每次)│地點          │聯絡及交易方式│罪名及宣告刑│
│號│易│易│        │              │              │              │            │
│  │對│毒│        │              │              │              │            │
│  │象│品│        │              │              │              │            │
├─┼─┼─┼────┼───────┼───────┼───────┼──────┤
│一│潘│海│100年5月│1,000元       │宜蘭縣礁溪鄉利│證人潘學偉以行│犯販賣第一級│
│  │學│洛│7日中午1│              │美旅館樓下    │動電話00000000│毒品罪，累犯│
│  │偉│因│1時43分 │              │              │71號與被告陳朝│，處有期徒刑│
│  │  │  │許      │              │              │裕使用之行動電│拾伍年肆月。│
│  │  │  │        │              │              │話0000000000號│販賣第一級毒│
│  │  │  │        │              │              │聯繫後，至被告│品所得財物新│
│  │  │  │        │              │              │陳朝裕所居住之│臺幣壹仟元沒│
│  │  │  │        │              │              │利美旅館樓下，│收之，如全部│
│  │  │  │        │              │              │由被告陳朝裕以│或一部不能沒│
│  │  │  │        │              │              │每包1,000元之 │收時，以其財│
│  │  │  │        │              │              │代價販賣海洛因│產抵償之；未│
│  │  │  │        │              │              │1小包予證人潘 │扣案之門號０│
│  │  │  │        │              │              │學偉施用。    │九二０五０八│
│  │  │  │        │              │              │              │六０一號行動│
│  │  │  │        │              │              │              │電話手機壹具│
│  │  │  │        │              │              │              │（含SIM卡壹 │
│  │  │  │        │              │              │              │張）沒收之，│
│  │  │  │        │              │              │              │如全部或一部│
│  │  │  │        │              │              │              │不能沒收時，│
│  │  │  │        │              │              │              │追徵其價額。│
├─┼─┼─┼────┼───────┼───────┼───────┼──────┤
│二│林│海│100年5月│1,000元       │宜蘭縣礁溪鄉龍│證人林資凱以其│犯販賣第一級│
│  │資│洛│10日下午│              │潭地區        │使用之00000000│毒品罪，累犯│
│  │凱│因│約4時多 │              │              │70號行動電話與│，處有期徒刑│
│  │、│  │許      │              │              │被告陳朝裕使用│拾伍年肆月。│
│  │陳│  │        │              │              │之行動電話0920│販賣第一級毒│
│  │瑞│  │        │              │              │508601號聯繫後│品所得財物新│
│  │傑│  │        │              │              │，與證人陳瑞傑│臺幣壹仟元沒│
│  │  │  │        │              │              │一同至左列地點│收之，如全部│
│  │  │  │        │              │              │向被告陳朝裕購│或一部不能沒│
│  │  │  │        │              │              │買1,000元海洛 │收時，以其財│
│  │  │  │        │              │              │因。          │產抵償之；未│
│  │  │  │        │              │              │              │扣案之門號０│
│  │  │  │        │              │              │              │九二０五０八│
│  │  │  │        │              │              │              │六０一號行動│
│  │  │  │        │              │              │              │電話手機壹具│
│  │  │  │        │              │              │              │（含SIM卡壹 │
│  │  │  │        │              │              │              │張）沒收之，│
│  │  │  │        │              │              │              │如全部或一部│
│  │  │  │        │              │              │              │不能沒收時，│
│  │  │  │        │              │              │              │追徵其價額。│
├─┼─┼─┼────┼───────┼───────┼───────┼──────┤
│三│林│海│100年5月│1,000元       │利美旅館      │證人林資凱以其│犯販賣第一級│
│  │資│洛│14日晚間│              │              │母林方寶玉申請│毒品罪，累犯│
│  │凱│因│8時多許 │              │              │之行動電話0910│，處有期徒刑│
│  │、│  │        │              │              │954817號提供予│拾伍年肆月。│
│  │陳│  │        │              │              │證陳瑞傑與被告│販賣第一級毒│
│  │瑞│  │        │              │              │陳朝裕使用之行│品所得財物新│
│  │傑│  │        │              │              │動電話00000000│臺幣壹仟元沒│
│  │  │  │        │              │              │01號聯繫後，證│收之，如全部│
│  │  │  │        │              │              │人陳瑞傑、林資│或一部不能沒│
│  │  │  │        │              │              │凱一同至左列地│收時，以其財│
│  │  │  │        │              │              │點向被告陳朝裕│產抵償之；未│
│  │  │  │        │              │              │購買1,000元海 │扣案之門號０│
│  │  │  │        │              │              │洛因。        │九二０五０八│
│  │  │  │        │              │              │              │六０一號行動│
│  │  │  │        │              │              │              │電話手機壹具│
│  │  │  │        │              │              │              │（含SIM卡壹 │
│  │  │  │        │              │              │              │張）沒收之，│
│  │  │  │        │              │              │              │如全部或一部│
│  │  │  │        │              │              │              │不能沒收時，│
│  │  │  │        │              │              │              │追徵其價額。│
├─┼─┼─┼────┼───────┼───────┼───────┼──────┤
│四│張│海│100年5月│1,000元       │宜蘭縣礁溪鄉某│證人張銘志以行│犯販賣第一級│
│  │銘│洛│28日下午│              │統一超商門口  │動電話00000000│毒品罪，累犯│
│  │志│因│1時多許 │              │              │94號與被告陳朝│，處有期徒刑│
│  │  │  │        │              │              │裕使用之092050│拾伍年肆月。│
│  │  │  │        │              │              │8601號聯繫後，│販賣第一級毒│
│  │  │  │        │              │              │相約在左列地點│品所得財物新│
│  │  │  │        │              │              │交易毒品海洛因│臺幣壹仟元沒│
│  │  │  │        │              │              │。            │收之，如全部│
│  │  │  │        │              │              │              │或一部不能沒│
│  │  │  │        │              │              │              │收時，以其財│
│  │  │  │        │              │              │              │產抵償之；未│
│  │  │  │        │              │              │              │扣案之門號０│
│  │  │  │        │              │              │              │九二０五０八│
│  │  │  │        │              │              │              │六０一號行動│
│  │  │  │        │              │              │              │電話手機壹具│
│  │  │  │        │              │              │              │（含SIM卡壹 │
│  │  │  │        │              │              │              │張）沒收之，│
│  │  │  │        │              │              │              │如全部或一部│
│  │  │  │        │              │              │              │不能沒收時，│
│  │  │  │        │              │              │              │追徵其價額。│
├─┼─┼─┼────┼───────┼───────┼───────┼──────┤
│五│謝│海│100年6月│2,000元       │證人謝緣誼位在│證人謝緣誼以行│犯販賣第一級│
│  │緣│洛│4日下午5│              │宜蘭縣礁溪鄉居│動電話00000000│毒品罪，累犯│
│  │誼│因│時多許  │              │處內          │35號與被告陳朝│，處有期徒刑│
│  │  │  │        │              │              │裕使用之行動電│拾伍年肆月。│
│  │  │  │        │              │              │話0000000000號│販賣第一級毒│
│  │  │  │        │              │              │聯絡後，在左列│品所得財物新│
│  │  │  │        │              │              │地點交易毒品海│臺幣貳仟元沒│
│  │  │  │        │              │              │洛因。        │收之，如全部│
│  │  │  │        │              │              │              │或一部不能沒│
│  │  │  │        │              │              │              │收時，以其財│
│  │  │  │        │              │              │              │產抵償之；未│
│  │  │  │        │              │              │              │扣案之門號０│
│  │  │  │        │              │              │              │九二０五０八│
│  │  │  │        │              │              │              │六０一號行動│
│  │  │  │        │              │              │              │電話手機壹具│
│  │  │  │        │              │              │              │（含SIM卡壹 │
│  │  │  │        │              │              │              │張）沒收之，│
│  │  │  │        │              │              │              │如全部或一部│
│  │  │  │        │              │              │              │不能沒收時，│
│  │  │  │        │              │              │              │追徵其價額。│
├─┼─┼─┼────┼───────┼───────┼───────┼──────┤
│六│謝│海│100年6月│4,000元       │證人謝緣誼位在│證人謝緣誼以行│犯販賣第一級│
│  │緣│洛│5日上午6│              │宜蘭縣礁溪鄉居│動電話00000000│毒品罪，累犯│
│  │誼│因│時多許  │              │處內          │35號與被告陳朝│，處有期徒刑│
│  │  │  │        │              │              │裕使用之行動電│拾伍年肆月。│
│  │  │  │        │              │              │話0000000000號│販賣第一級毒│
│  │  │  │        │              │              │聯絡後，在左列│品所得財物新│
│  │  │  │        │              │              │地點交易毒品海│臺幣肆仟元沒│
│  │  │  │        │              │              │洛因。        │收之，如全部│
│  │  │  │        │              │              │              │或一部不能沒│
│  │  │  │        │              │              │              │收時，以其財│
│  │  │  │        │              │              │              │產抵償之；未│
│  │  │  │        │              │              │              │扣案之門號０│
│  │  │  │        │              │              │              │九二０五０八│
│  │  │  │        │              │              │              │六０一號行動│
│  │  │  │        │              │              │              │電話手機壹具│
│  │  │  │        │              │              │              │（含SIM卡壹 │
│  │  │  │        │              │              │              │張）沒收之，│
│  │  │  │        │              │              │              │如全部或一部│
│  │  │  │        │              │              │              │不能沒收時，│
│  │  │  │        │              │              │              │追徵其價額。│
├─┼─┼─┼────┼───────┼───────┼───────┼──────┤
│七│謝│海│100年6月│3,000元       │證人謝緣誼位在│證人謝緣誼以行│犯販賣第一級│
│  │緣│洛│12日下午│              │宜蘭縣礁溪鄉居│動電話00000000│毒品罪，累犯│
│  │誼│因│4、5時許│              │處內          │35號與被告陳朝│，處有期徒刑│
│  │  │  │        │              │              │裕使用之行動電│拾伍年肆月。│
│  │  │  │        │              │              │話0000000000號│販賣第一級毒│
│  │  │  │        │              │              │聯絡後，在左列│品所得財物新│
│  │  │  │        │              │              │地點交易毒品海│臺幣參仟元沒│
│  │  │  │        │              │              │洛因。        │收之，如全部│
│  │  │  │        │              │              │              │或一部不能沒│
│  │  │  │        │              │              │              │收時，以其財│
│  │  │  │        │              │              │              │產抵償之；未│
│  │  │  │        │              │              │              │扣案之門號０│
│  │  │  │        │              │              │              │九二０五０八│
│  │  │  │        │              │              │              │六０一號行動│
│  │  │  │        │              │              │              │電話手機壹具│
│  │  │  │        │              │              │              │（含SIM卡壹 │
│  │  │  │        │              │              │              │張）沒收之，│
│  │  │  │        │              │              │              │如全部或一部│
│  │  │  │        │              │              │              │不能沒收時，│
│  │  │  │        │              │              │              │追徵其價額。│
├─┼─┼─┼────┼───────┼───────┼───────┼──────┤
│八│謝│海│100年6月│2,000元       │利美旅館內    │證人謝緣誼以行│犯販賣第一級│
│  │緣│洛│27日上午│              │              │動電話00000000│毒品罪，累犯│
│  │誼│因│9時多許 │              │              │35號與被告陳朝│，處有期徒刑│
│  │  │  │        │              │              │裕使用之行動電│拾伍年肆月。│
│  │  │  │        │              │              │話0000000000號│販賣第一級毒│
│  │  │  │        │              │              │聯絡後，在左列│品所得財物新│
│  │  │  │        │              │              │地點交易毒品海│臺幣貳仟元沒│
│  │  │  │        │              │              │洛因。        │收之，如全部│
│  │  │  │        │              │              │              │或一部不能沒│
│  │  │  │        │              │              │              │收時，以其財│
│  │  │  │        │              │              │              │產抵償之；未│
│  │  │  │        │              │              │              │扣案之門號０│
│  │  │  │        │              │              │              │九二０五０八│
│  │  │  │        │              │              │              │六０一號行動│
│  │  │  │        │              │              │              │電話手機壹具│
│  │  │  │        │              │              │              │（含SIM卡壹 │
│  │  │  │        │              │              │              │張）沒收之，│
│  │  │  │        │              │              │              │如全部或一部│
│  │  │  │        │              │              │              │不能沒收時，│
│  │  │  │        │              │              │              │追徵其價額。│
├─┼─┼─┼────┼───────┼───────┼───────┼──────┤
│九│謝│海│100年7月│1,000元       │證人謝緣誼位在│證人謝緣誼以行│犯販賣第一級│
│  │緣│洛│5日上午8│              │宜蘭縣礁溪鄉居│動電話00000000│毒品罪，累犯│
│  │誼│因│時多許  │              │處樓下之統一超│35號與被告陳朝│，處有期徒刑│
│  │  │  │        │              │商            │裕使用之行動電│拾伍年肆月。│
│  │  │  │        │              │              │話0000000000號│販賣第一級毒│
│  │  │  │        │              │              │聯絡後，被告陳│品所得財物新│
│  │  │  │        │              │              │朝裕委託某一成│臺幣壹仟元沒│
│  │  │  │        │              │              │年男子前往左列│收之，如全部│
│  │  │  │        │              │              │地點交易毒品海│或一部不能沒│
│  │  │  │        │              │              │洛因。        │收時，以其財│
│  │  │  │        │              │              │              │產抵償之；未│
│  │  │  │        │              │              │              │扣案之門號０│
│  │  │  │        │              │              │              │九二０五０八│
│  │  │  │        │              │              │              │六０一號行動│
│  │  │  │        │              │              │              │電話手機壹具│
│  │  │  │        │              │              │              │（含SIM卡壹 │
│  │  │  │        │              │              │              │張）沒收之，│
│  │  │  │        │              │              │              │如全部或一部│
│  │  │  │        │              │              │              │不能沒收時，│
│  │  │  │        │              │              │              │追徵其價額。│
└─┴─┴─┴────┴───────┴───────┴───────┴──────┘
 附表貳: 販賣第二級毒品安非他命部分
┌─┬─┬─┬────┬───────┬───────┬───────┬──────┐
│編│交│交│交易時間│交易金額(每次)│地點          │聯絡及交易方式│罪名及宣告刑│
│號│易│易│        │              │              │              │            │
│  │對│毒│        │              │              │              │            │
│  │象│品│        │              │              │              │            │
├─┼─┼─┼────┼───────┼───────┼───────┼──────┤
│一│謝│安│100年5月│1,000元       │證人謝緣誼位在│證人謝緣誼以行│犯販賣第二級│
│  │緣│非│4日晚間1│              │宜蘭縣礁溪鄉居│動電話00000000│毒品罪，累犯│
│  │誼│他│0點19分 │              │處樓下        │35號與被告陳朝│，處有期徒刑│
│  │  │命│許      │              │              │裕使用之行動電│參年捌月。販│
│  │  │  │        │              │              │話0000000000號│賣第一級毒品│
│  │  │  │        │              │              │聯絡後，在左列│所得新臺幣壹│
│  │  │  │        │              │              │地點交易毒品安│仟元沒收，未│
│  │  │  │        │              │              │非他命。      │扣案之門號０│
│  │  │  │        │              │              │              │九二０五０八│
│  │  │  │        │              │              │              │六０一號行動│
│  │  │  │        │              │              │              │電話壹支（含│
│  │  │  │        │              │              │              │SIM卡壹張） │
│  │  │  │        │              │              │              │沒收，如全部│
│  │  │  │        │              │              │              │或一部不能沒│
│  │  │  │        │              │              │              │收時，追徵其│
│  │  │  │        │              │              │              │價額。      │
└─┴─┴─┴────┴───────┴───────┴───────┴──────┘
 附表參:轉讓第一級毒品海洛因部分
┌─┬─┬─┬────┬───────┬───────┬───────┬──────┐
│編│交│交│交易時間│交易金額(每次)│地點          │聯絡及交易方式│罪名及宣告刑│
│號│易│易│        │              │              │              │            │
│  │對│毒│        │              │              │              │            │
│  │象│品│        │              │              │              │            │
├─┼─┼─┼────┼───────┼───────┼───────┼──────┤
│一│潘│海│100年5月│無償轉讓可供施│宜蘭縣礁溪鄉利│證人潘學偉以行│犯轉讓第一級│
│  │學│洛│6日清晨3│用一次之數量之│美旅館        │動電話00000000│毒品罪，累犯│
│  │偉│因│、4時許 │海洛因（其數量│              │71號與被告陳朝│，處有期徒刑│
│  │  │  │        │未達加重其刑標│              │裕使用之行動電│壹年貳月。未│
│  │  │  │        │其刑標準—淨重│              │話0000000000號│扣案之門號０│
│  │  │  │        │五公克）      │              │聯繫後，至被告│九二０五０八│
│  │  │  │        │              │              │陳朝裕所居住之│六０一號行動│
│  │  │  │        │              │              │利美旅館內，由│電話壹支（含│
│  │  │  │        │              │              │被告陳朝裕無償│SIM卡壹張） │
│  │  │  │        │              │              │轉讓海洛因予證│沒收，如全部│
│  │  │  │        │              │              │人潘學偉施用。│或一部不能沒│
│  │  │  │        │              │              │              │收時，追徵其│
│  │  │  │        │              │              │              │價額。      │
├─┼─┼─┼────┼───────┼───────┼───────┼──────┤
│二│潘│海│100年5月│無償轉讓可供施│宜蘭縣礁溪鄉利│證人潘學偉以行│犯轉讓第一級│
│  │學│洛│18日晚間│用一次之數量之│美旅館        │動電話00000000│毒品罪，累犯│
│  │偉│因│7時多許 │海洛因（其數量│              │71號與被告陳朝│，處有期徒刑│
│  │  │  │        │未達加重其刑標│              │裕使用之行動電│壹年貳月。未│
│  │  │  │        │準—淨重五公克│              │話0000000000號│扣案之門號０│
│  │  │  │        │）            │              │聯繫後，至被告│九二０五０八│
│  │  │  │        │              │              │陳朝裕所居住之│六０一號行動│
│  │  │  │        │              │              │利美旅館內，由│電話壹支（含│
│  │  │  │        │              │              │被告陳朝裕無償│SIM卡壹張） │
│  │  │  │        │              │              │轉讓海洛因予證│沒收，如全部│
│  │  │  │        │              │              │人潘學偉施用。│或一部不能沒│
│  │  │  │        │              │              │              │收時，追徵其│
│  │  │  │        │              │              │              │價額。      │
└─┴─┴─┴────┴───────┴───────┴───────┴──────┘
 附表肆：轉讓禁藥安非他命部分
┌─┬─┬─┬────┬───────┬───────┬───────┐
│編│交│交│交易時間│交易金額(每次)│地點          │聯絡及交易方式│
│號│易│易│        │              │              │              │
│  │對│毒│        │              │              │              │
│  │象│品│        │              │              │              │
├─┼─┼─┼────┼───────┼───────┼───────┤
│一│潘│安│100年5月│無償轉讓      │宜蘭縣礁溪鄉利│證人潘俊儒在被│
│  │俊│非│初至5月 │              │美旅館        │告陳朝裕所居住│
│  │儒│他│中某日  │              │              │之利美旅館內，│
│  │  │命│        │              │              │由被告陳朝裕無│
│  │  │  │        │              │              │償轉讓安非他命│
│  │  │  │        │              │              │予證人潘俊儒施│
│  │  │  │        │              │              │用。          │
├─┼─┼─┼────┼───────┼───────┼───────┤
│二│潘│安│100年5月│無償轉讓      │宜蘭縣礁溪鄉利│證人潘俊儒在被│
│  │俊│非│初至5月 │              │美旅館        │告陳朝裕所居住│
│  │儒│他│中某日  │              │              │之利美旅館內，│
│  │  │命│        │              │              │由被告陳朝裕無│
│  │  │  │        │              │              │償轉讓安非他命│
│  │  │  │        │              │              │予證人潘俊儒施│
│  │  │  │        │              │              │用。          │
└─┴─┴─┴────┴───────┴───────┴───────┘